【裁判字號】    99,台抗,303
【裁判日期】    990429
【裁判案由】    聲請假處分
【裁判全文】
最高法院民事裁定              九十九年度台抗字第三○三號
再 抗告 人  乙○○
訴訟代理人  林進富律師
            張炳坤律師
上列再抗告人因與相對人甲○○等間聲請假處分事件，對於中華
民國九十九年一月十九日台灣高等法院裁定（九十八年度抗字第
一九二七號），提起再抗告，本院裁定如下：
    主  文
再抗告駁回。
再抗告訴訟費用由再抗告人負擔。
    理  由
按債權人就金錢請求以外之請求，欲保全強制執行者，得聲請假
處分。假處分，非因請求標的之現狀變更，有日後不能強制執行
，或甚難強制執行之虞者，不得為之。假處分之請求及原因，應
釋明之。釋明如有不足，而債權人陳明願供擔保或法院認為適當
者，法院得定相當之擔保，命供擔保後為假處分。上開規定，於
定暫時狀態之假處分準用之，民事訴訟法第五百三十二條、第五
百三十三條、第五百二十六條、第五百三十八條之四分別定有明
文。是假處分之請求及其原因，債權人如未先為釋明，縱就債務
人所應受之損害願供法院所定之擔保，仍不得命為假處分；必因
釋明有所不足，並經債權人陳明願供擔保或法院認為適當者，始
得命供擔保後為假處分。
本件再抗告人以系爭不動產屬於信託財產，伊為信託受益人，相
對人違反信託契約之約定，就系爭不動產提起分割共有物訴訟，
顯有處分系爭不動產之意圖及行為，而聲請假處分。經台灣士林
地方法院（下稱士林地院）准再抗告人供擔保後，對相對人為假
處分之裁定，相對人不服，提起抗告。原法院裁定以：再抗告人
固提出有關系爭不動產為信託財產，以及其訴請相對人就系爭信
託財產為移轉登記等資料，以釋明其就系爭不動產有為假處分之
請求存在。惟再抗告人就假處分原因既僅以相對人已提出分割共
有物訴訟為據。而該分割共有物之訴，是否能受勝訴判決，又應
待受訴法院審理認定，且其判決確定之效力，亦非假處分裁定所
能禁止。即難因此謂為相對人就系爭不動產有何處分之行為或意
圖，而認再抗告人已就請求之標的現狀變更，致有日後不能強制
執行或甚難強制執行之虞，有定暫時狀態處分必要之假處分原因
為釋明。其所為願供擔保之陳明，雖能補釋明之不足，但不能代
釋明之提出。依首開說明，自與假處分之聲請要件不符，不應准
許。因予廢棄士林地院之裁定，並駁回再抗告人之聲請。經核於
法洵無違誤。再抗告意旨，指摘原裁定逕行推論分割共有物事件
之訴訟結果，認未就假處分之原因為釋明，而駁回假處分之聲請
，適用法規顯有錯誤云云，求予廢棄原裁定，非有理由。
據上論結，本件再抗告為無理由。依民事訴訟法第四百九十五條
之一第二項、第四百八十一條、第四百四十九條第一項、第九十
五條、第七十八條，裁定如主文。
中    華    民    國  九十九  年    四    月  二十九  日
                      最高法院民事第三庭
                          審判長法官  蘇  茂  秋
                                法官  陳  碧  玉
                                法官  王  仁  貴
                                法官  張  宗  權
                                法官  高  孟  焄
本件正本證明與原本無異
                                      書  記  官
中    華    民    國  九十九  年    五    月   十一   日
                                                       s

司法院資訊處製作；財團法人民間司法改革基金會備份。
